# 现金返利的会计处理

提问人：李 Q 时间：2019-10-25 06:30:21
请教陈版主:
现金返利在新收入准则可变对价中有所规定，但是如果返利的对象属于客户，这个算不算应付客户对价呢，如果属于应付客户对价，那么在实际处理中选择哪种处理方式，实质上 2 者的处理方式都属于冲减收入，但是在具体处理上有所不同，可变对价一开始就把返利估算进去，应付客户对价在实际支付的时候冲减，请问这样的情况如何处理啊。

回答人：chenyiwei
个人理解，应付客户的返利可以看作可变对价或者应付客户对价，这两种方法下对会计处理的影响应当一致。
从 “可变对价” 的视角，如你所述，“可变对价一开始就把返利估算进去”。
从 “应付客户对价” 的视角，准则规定“在确认相关收入与支付（或承诺支付）客户对价二者孰晚的时点冲减当期收入”，由于返利政策是此前已经明确的，因此在确认收入之前已有 “承诺支付客户对价”的承诺，所以实务中的处理效果也是在确认收入时冲减收入。